el: Μέθοδος επισκευής: Αυτοκόλλητα μπαλώματα; Κιτ αντικατάστασης τάπας; Αυτοκόλλητα μπαλώματα πολυμερισμού UV; Κιτ αντικατάστασης βαλβίδας; Υγρή κόλλα και υφασμάτινα μπαλώματα; Άλλο
pt-PT: Método de reparação: Remendos adesivos autocolantes; Kit de substituição de taco; Remendos adesivos com cura por UV; Kit de substituição de válvula; Remendos de tecido e adesivo húmido; Outro
ko: 수리 방법: 붙이는 접착 패치; 플러그 교체 키트; UV 경화 접착 패치; 밸브 교체 키트; 습식 접착제 및 패브릭 패치; 기타
en: Repair method: Peel-and-stick adhesive patches; Plug replacement kit; UV-curing adhesive patches; Valve replacement kit; Wet adhesive and fabric patches; Other
pt-BR: Reparo método: Remendos adesivos autocolantes; Kit de substituição de tampão; Remendos adesivos com cura UV; Kit de substituição de válvula; Adesivo úmido e remendos de tecido; Outro
de: Reparaturmethode: Selbstklebende Flicken; Stopfen-Ersatz-Paket; UV-härtende Klebeflicken; Ventilaustausch-Paket; Nasskleber und Stoffflicken; Sonstiges
nl: Reparatiemethode: Zelfklevende patches; Plug-vervangingskit; Uv-uithardende kleefpatches; Ventielvervangingskit; Natte lijm en stoffen patches; Overig
ru: Метод ремонта: Самоклеящиеся заплатки; Набор для установки жгутов; УФ-отверждаемые клеевые заплатки; Набор для замены клапана; Жидкий клей и тканевые заплатки; Другое
zh-TW: 修補方式: 撕貼式修補片; 塞子替換套件; UV 固化修補片; 氣門替換套件; 濕式黏著劑與布料修補片; 其他
it: Metodo di riparazione: Toppe adesive autoadesive; Kit di sostituzione tappi; Toppe adesive a polimerizzazione UV; Kit di sostituzione valvole; Adesivo liquido e toppe in tessuto; Altro
sv: Reparationsmetod: Självhäftande lagningslappar; Ersättningskit för plugg; UV-härdande lagningslappar; Ersättningskit för ventil; Våtlim och tyglappar; Annat
tr: Onarım yöntemi: Soyup yapıştırılan yamalar; Tıkaç değişim kiti; UV ile kürlenen yapışkanlı yamalar; Valf değişim kiti; Islak yapıştırıcı ve kumaş yamalar; Diğer
zh-CN: 修补方式: 剥离粘贴式自粘修补贴片; 塞子替换套件; UV 固化粘合贴片; 阀门替换套件; 湿粘合剂和织物贴片; 其他
bg-BG: Метод за ремонт: Самозалепващи се лепенки; Комплект за смяна на фитили; UV-втвърдяващи се лепенки; Комплект за смяна на вентили; Мокро лепило и текстилни лепенки; Други
sl-SI: Način popravila: Samolepilne zaplate (odlepi in prilepi); Komplet za zamenjavo čepov; Zaplate z UV-strjevanjem; Komplet za zamenjavo ventila; Mokro lepilo in zaplate iz tkanine; Drugo
ja: 修理方法: 剥がして貼る粘着パッチ; プラグ交換キット; UV 硬化型粘着パッチ; バルブ交換キット; 液体接着剤とファブリックパッチ; その他
da: Reparationsmetode: Selvklæbende lapper; Propudskiftningssæt; UV-hærdende klæbelapper; Sæt til udskiftning af ventil; Vådlim og stoflapper; Andet
fi: Korjausmenetelmä: Itsestään liimautuvat paikat; Tulpan vaihtosarja; UV-kovettuvat liimapaikat; Venttiilin vaihtosarja; Märkäliima ja kangaspaikat; Muu
ro-RO: Metoda de reparare: Petice adezive cu desprindere și lipire; Kit de înlocuire cu șnur; Petice cu adeziv cu întărire UV; Kit de înlocuire a supapei; Adeziv umed și petice textile; Altele
nb: Reparasjonsmetode: Selvklebende lapper; Sett for utskifting av plugg; UV-herdende limlapper; Sett for utskifting av ventil; Våtlim og stofflapper; Annet
hr-HR: Metoda popravke: Samoljepljive zakrpe; Komplet za zamjenu čepova; Ljepljive zakrpe koje se stvrdnjavaju pod UV svjetlom; Komplet za zamjenu ventila; Mokro ljepilo i platnene zakrpe; Ostalo
fr: Méthode de réparation: Patchs adhésifs à décoller et coller; Kit de remplacement de bouchon; Patchs adhésifs à séchage UV; Kit de remplacement de valve; Patchs en tissu et adhésif liquide; Autre
lt-LT: Remonto metodas: Savaime limpantys lopai; Kaiščių keitimo rinkinys; UV spinduliais kietinami lipnūs lopai; Vožtuvo keitimo rinkinys; Skysti klijai ir medžiaginiai lopai; Kita
hu: Javítási módszer: Lehúzható és öntapadós javítófoltok; Dugócserélő készlet; UV-kötésű ragasztófoltok; Szelepcserélő készlet; Folyékony ragasztó és szövetfoltok; Egyéb
es: Método de reparación: Parches adhesivos despegables; Kit de reemplazo de mechas; Parches adhesivos de curado UV; Kit de reemplazo de válvulas; Parches de tela y adhesivo húmedo; Otro
th: วิธีการซ่อมแซม: แผ่นปะกาวแบบลอกแล้วแปะ; ชุดเปลี่ยนปลั๊ก; แผ่นปะกาวที่แห้งด้วยรังสี UV; ชุดเปลี่ยนวาล์ว; กาวน้ำและแผ่นปะผ้า; อื่นๆ
vi: Phương pháp sửa chữa: Miếng vá bóc và dán; Bộ thay chốt vá lốp; Miếng vá dán khô bằng tia UV; Bộ thay thế van; Keo dán ướt và miếng vá bằng vải; Khác
pl: Metoda naprawy: Samoprzylepne łaty; Zestaw z kołkami naprawczymi; Łaty utwardzane promieniami UV; Zestaw do wymiany zaworu; Łaty z tkaniny na mokry klej; Inne
sk-SK: Metóda opravy: Samolepiace záplaty; Súprava na výmenu knôtu; Záplaty tvrdené UV žiarením; Súprava na výmenu ventilu; Tekuté lepidlo a textilné záplaty; Iné
cs: Metoda opravy: Samolepicí záplaty; Sada pro opravu defektu knotem; Záplaty vytvrzované UV zářením; Sada pro výměnu ventilků; Mokré lepidlo a textilní záplaty; Jiná